

Ivan Garcia

Especialista PHP

\(+51 983674826

? Cerro de Pasco, Perú

in linkedin.com/in/igarciavega

RESUMEN

Técnico en computación e informática e Ingeniero en ingeniería de sistemas. Certificado internacional en el uso y gestión de Moodle (MCCC). Tengo más de 10 años de experiencia en el rubro e-learning. He estado involucrado en varios proyectos educativos y de desarrollo.

HABILIDADES

- E-Learning
- PHP, PYTHON, MySQL
- Diseño audiovisual
- Analista funcional
- Desarrollo de aplicaciones

RECONOMIENTOS

 Presidente del Cómite de Seguridad y Salud en el Trabajo (UARM)

EXPERIENCIA LABORAL

Especialista PHP - SAEKO

2023 - Presente

Comprender los requisitos del sistema y las necesidades de integración requeridas. Colaborar con equipos de desarrollo y partes interesadas (como clientes u otras áreas) para identificar puntos de integración y establecer un alcance sólido. Cree arquitecturas y diseños de integración de API. Utilice múltiples lenguajes de programación (Ruby, PHP).

Ed. Trainner - CYPHER LEARNING

2021 - 2023

El puesto es parte de un equipo global en crecimiento en Cypher Learning. Asegurar que se desarrollen e implementen programas de capacitación; colabore con los clientes, la unidad de ventas, la atención al cliente y la educación del cliente para establecer programas efectivos.

Administrador TIC - Fe y Alegría en el Perú

2020 - 2021

Administrador de las diversas plataformas E-Learning, creador de contenido multimedia, producción audiovisual y programador PHP.

Desarrollador PHP - EMOTIV

2020 - 2022

Desarrollo de un componente para Moodle que sincronice calificaciones con U+.

EDUCACIÓN

INGENIERÍA DE SISTEMAS COMPUTACIONALES - UPN

2016 - 2019

COMPUTACIÓN E INFORMÁTICA - CIBERTEC

2012 - 2015